---
title: "Arima"
author: "陆智翔Zhixiang Lu"
date: "2020年4月14日"
output: html_document
---

```{r setup, include=FALSE}
knitr::opts_chunk$set(echo = TRUE)
```

#中国2000年至2020年CPI指数数据

```{r datainput, message=TRUE, warning=FALSE, paged.print=TRUE}
setwd("C:\\Users\\19406\\Desktop\\数据分析\\时间序列\\sarima")
library(readxl)
library(xts)
library(tseries)
library(forecast)
cpi<-read_xlsx("数据.xlsx")
head(cpi)

```

# CPI时序图


```{r CPIplot, echo=FALSE}
CPI<-as.xts(cpi$CPI,order.by = cpi$时间)
plot(CPI)#时序图
```

初步判定为不平稳序列


#-----非随机性检验-----
```{r test}
for(i in 1:6) print(Box.test(CPI,lag=i))
```
检验结果：原序列为非白噪声序列

#-----对数、差分平稳处理-----
###CPI序列adf检验结果
显著性水平a=0.01下不平稳
```{r logdiff}
adf.test(CPI)
```

###CPI对数差分后检验结果
显著性水平a=0.01下平稳
```{r difftest, warning=FALSE}
DlogCPI<-diff(log(CPI),ndiffs(CPI))[-1]
plot(DlogCPI)
adf.test(DlogCPI)
```


#-----平稳性检验-----
```{r testreliability, warning=FALSE}
nfactor<-ncol(DlogCPI)
obs<-nrow(DlogCPI)
title1<-c("Date","DlogCPI")
title2<-c("DlogCPI")
df=data.frame(matrix(NA,nfactor,3))
rownames(df)<-title2
colnames(df)<-c("ADF检验","P值","是否平稳")

for(i in 1:nfactor){
  df[i,1]<-adf.test(DlogCPI[,i])$statistic
  df[i,2]<-adf.test(DlogCPI[,i])$p.value
  if(df[i,2]<=0.05)(df[i,3]<-"平稳")
  else{df[i,3]<-"不平稳"}
}
df
```

#-----模型识别-----

*初步判定为不平稳序列，由自相关系数和偏自相关系数拖尾可以判定出该模型为ARMA模型
由于原数据对数一阶后平稳，该模型识别为ARIMA(1,1,1)模型
自动定阶函数识别为ARIMA(3,1,0)模型*
```{r modelreg}
acf(CPI)#拖尾
pacf(CPI)#拖尾
auto.arima(CPI)
```

#-----模型检验-----
##1.ARIMA(1,1,1)

###平稳性检验
```{r modeltest, echo=TRUE, warning=FALSE}
ARIMA111<-arima(CPI,order = c(1,1,1))
ARIMA111
plot(ARIMA111)
mse1<-sum(ARIMA111$residuals^2)/nrow(CPI);mse1#残差均方和
sum(mean(ARIMA111$residuals^2))
```

特征方程根的倒数均在单位圆内，模型平稳

###残差检验
```{r modeltest_b}
for(i in 1:6) print(Box.test(ARIMA111$residuals,lag=i))
```
模型残差序列为白噪声序列，即模型已将原始时间序列数据的信息基本提取出来

##2.ARIMA(3,1,0)
###平稳性检验
```{r modeltest_r2}
ARIMA310<-arima(CPI,order = c(3,1,0))
ARIMA310
plot(ARIMA310)
```

特征方程根的倒数均在单位圆内，模型平稳

###残差检验
```{r modeltest_b2}
for(i in 1:6) print(Box.test(ARIMA310$residuals,lag=i))
mse2<-sum(ARIMA310$residuals^2)/nrow(CPI);mse2
sum(mean(ARIMA310$residuals^2))
```
模型残差序列为白噪声序列，即模型已将原始时间序列数据的信息基本提取出来

#-----模型预测对比-----
```{r compare, echo=TRUE, message=FALSE, warning=FALSE}
library(ggplot2)
theme_set(theme_bw())

pre1<-cpi$CPI+ARIMA111$residuals
pre2<-cpi$CPI+ARIMA310$residuals


#作图
type<-rep(c("原序列","ARIMA(1,1,1)","ARIMA(3,1,0)"),each=nrow(CPI))

dat<-data.frame(时间=cpi$时间,模型=type,CPI=c(cpi$CPI,pre1,pre2))
head(dat)
ggplot(dat, aes(x=时间,fill=模型,col=模型)) + 
  geom_line(aes(y=CPI))
```